臺灣高等法院臺南分院民事判決　　95年度上字第206號
上　訴　人　丙○○
　　　　　　乙○○
共　　　同
訴訟代理人　林瑑琛　律師
被 上訴 人　甲○○
訴訟代理人　盧元琪　律師
上列當事人間請求給付票款等事件，上訴人對於中華民國95年10
月2日臺灣臺南地方法院第一審判決（94年度訴字第1558號）提
起上訴，本院於95年2月6日言詞辯論終結，判決如下：
    主  文
上訴駁回。
第二審訴訟費用由上訴人負擔。
    事  實
甲、上訴人方面：
一、聲明：求為判決：(一)原判決不利於上訴人之部分廢棄。(二)上
    開廢棄部分，被上訴人在第一審之訴及假執行之聲請均駁回
    。(三)第一、二審訴訟費用均由被上訴人負擔。(四)如受不利判
    決，願供擔保免為假執行。
二、陳述：除與原判決記載相同者，茲引用之外，補稱略以：
（一）按凡在票據背面或黏單上簽名，而形式上合於背書之規定
      者，即應負票據法上背書人之責任，縱令非以背書轉讓之
      意思而背書，因其內心效果意思，非一般人所能知或可得
      而知，為維護票據之流通性，仍不得解免其背書人之責任
      ，固為最高法院65年度台上字第1550號判例及一般實務見
      解所採認，但背書乃票據轉讓、流通之方法，係票據法上
      之原則，上開判例及見解所以有此釋示，其目的無非在避
      免造成交易之紛爭而已，故如確能證明於票據背面簽名，
      並非出於轉讓票據之意思，即不得憑空指為背書人，此在
      最高法院21年度上字第1409號判例亦已揭示「匯票到期不
      獲付款時，執票人於行使或保全匯票上權利之行為後，對
      於背書人固得行使追索權，然在票據之背面或其黏單上，
      如無可認為轉讓票據之背書，即難憑空指為背書人，對之
      行使追索權」。本件系爭2紙支票發票日分別為民國（下
      同）94年6月30日及94年7月12日，但均於94年4月29日及
      94年5月20日即遭拒絕往來，換言之，類此供詐騙之芭樂
      票本無可預期屆期能獲兌現，而被上訴人卻在知悉支票遭
      拒絕往來後之94年5月底、6月初以陳立洲換票未背書而要
      求上訴人乙○○先背書，以向其家人交代，顯見上訴人乙
      ○○所認知者乃簽名以示該2次手錶交易之對象陳立洲為
      其所介紹，並非願負背書人之責任，亦無使票據因背書可
      得轉讓之意，在此情況下，原判決認上訴人乙○○仍應負
      背書人責任，殊有未洽。
（二）如上所述，被上訴人在知悉2紙支票均遭拒絕往來後之94
      年5月底、6月初始誘使上訴人乙○○在陳立洲換票後之支
      票背面簽名，而原判決僅審認上訴人乙○○所證述之「背
      書可免原告 (指被上訴人)家人追究」一節未盡舉證之責
      ，卻對於上訴人乙○○於2紙支票上簽名，係在該2紙支票
      均遭拒絕往來後所為乙節視而不見，就此原審已向2紙支
      票之發票銀行調取拒絕往來之確切日期等資料而查知，但
      何以不採，未見於理由欄說明，應屬判決不備理由之違誤
      。此外，由原審卷第25至27頁之電話簡訊內容，反而可明
      確知道在被上訴人誘使上訴人乙○○於支票上簽名前，被
      上訴人並未對上訴人乙○○有催討之行為，直至簽名後才
      一面催討，一面留下簡訊紀錄作為證據，而當時係在支票
      發票日（提示日）前即知支票有問題，益證被上訴人有詐
      騙上訴人乙○○背書之事實至明。
（三）因本件上訴人乙○○僅係介紹訴外人陳立洲與被上訴人買
      賣手錶，本非共同買受手錶之人，但姑不論被上訴人主張
      上訴人乙○○是否為共同買受手錶之人，被上訴人既主張
      背書及其追索之原因係出於買賣手錶之關係而交付支票，
      則被上訴人所出賣者究為何物？金額多少？是否確有交付
      買賣標的物？應為上訴人可直接對抗被上訴人之基礎原因
      ，依台灣高等法院暨所屬法院84年度法律座談會民事類第
      32號等實務上之見解，被上訴人既迄未提出具體之積極證
      據以確認買賣關係是否存在，從而其主張票據法上之背書
      責任，自有未合。
（四）就上訴人丙○○於94年7月2日簽立有關「…願就此事件屬
      於乙○○金錢賠償責任部分全權負責…」契約書部分，上
      訴人丙○○係於94年7月1日晚間因其女兒即上訴人乙○○
      被留置在被上訴人岳父母家中達2個多小時，臨時被叫去
      處理本件糾紛，在毫無心理準備之情形下，由被上訴人偕
      同多人共同施壓，其是否受有脅迫，自應以上訴人丙○○
      簽名之際是否發生恐怖心為判斷之依據，而非以為何事後
      未去警局報案處理遂認有違常理。此部分上訴理由，仍援
      用上訴人於原審95年2月23日所提準備書（二）狀所載。
（五）契約書係被上訴人一方所書寫，當時已值深夜，上訴人丙
      ○○又有老花眼，在不明究裡之情況下，如何期待其為維
      護自己之權利而仔細推敲文義為何？但如確定係對支票面
      額全部負責，僅須寫明願對上開支票負清償責任即可，何
      必畫蛇添足寫為「願就此事件屬於乙○○金錢賠償責任部
      分全權負責」？由契約文字，反而可看出係上訴人乙○○
      有金錢賠償責任時才須負責，否則其後何必加上「若有訴
      訟事宜」、「就此事件處理時間」等文字？蓋加上如此文
      字必係另有須處理之事情，且因未必能如願始會有訴訟產
      生，而金錢賠償責任，與背書人之債務亦有不同，證諸簽
      畢契約書後，兩造曾約好至台北與陳立洲見面處理，應可
      證實所謂之金錢賠償責任應係另指如追回手錶後尚有造成
      損害之情形，否則，又如何解釋？原判決忽視事情發展之
      始末及是否連貫，即率斷契約書之真意，似嫌速斷。由契
      約書內容顯然無法僅依「就此事件屬於乙○○金錢賠償責
      任部分全權負責」，即認為上訴人丙○○必須就2紙支票
      面額全部負清償責任，而縱認上訴人乙○○須負金錢賠償
      責任，該部分數額多少，依契約書內容似有待訴訟解決。
      此外，契約書簽署部分，被上訴人既載為「承擔責任保證
      人」，顯然被上訴人至多亦僅認為上訴人丙○○係上訴人
      乙○○之保證人，對此，上訴人在原審已主張，縱使上訴
      人丙○○須負責任，亦已行使先訴抗辯權，原判決將契約
      書內之「全權負責」解為「負全部清償責任」，實有不合
      。
三、證據：援用原審提出之證據。
乙、被上訴人方面：
一、聲明：求為判決：(一)上訴駁回。(二)第一、二審訴訟費用由上
    訴人負擔。
二、陳述：除與原判決記載相同者，茲引用之外，補稱略以：
（一）按票據具文義性，觀票據法第5條之規定自明，又參票據
      法第13條之規定，票據債務人不得以自己與發票人或執票
      人之前手所存抗辯之事由對抗執票人。故上訴人乙○○應
      就票據法之背書人負其票據責任，而不得以基礎原因事實
      為抗辯主張，此乃當然之理。次按支票乃文義證券及無因
      證券，故支票上之權利義務，係依票上所載文義定之，與
      其基礎原因關係各自獨立。支票上權利之行使，不以其原
      因關係存在為前提，是以執票人行使支票上權利時，就其
      基礎之原因關係確係有效存在，並不負舉證責任。反之，
      若票據債務人以自己與執票人間所存抗辯之事由，對抗執
      票人，依票據法第13條規定觀之，固非法所不許，惟應由
      票據債務人就該抗辯事由負舉證之責任 (參最高法院78年
      度台上字第485號判決要旨)，故上訴人乙○○若未就惡意
      取得之事實善盡舉證之責任，則利益歸於被上訴人，上訴
      人乙○○即須負票據上之責任。
（二）上訴人丙○○應就票據法之背書人負其票據責任，乃係契
      約書上同意共同給付票款，而依票據法之背書人負其票據
      責任，亦為原審所認定。從而，上訴人未能舉證其受詐欺
      或脅迫，則利益歸於被上訴人。另上訴人主張應探求契約
      書之真意等，顯有違民事訴訟法第447條之規定，逾期提
      出攻擊防禦與新攻擊防禦之提出，有違吾國民事訴訟程序
      之嚴格續審制之要求。
三、證據：援用原審提出之證據。
    理  由
一、被上訴人起訴主張：上訴人乙○○（與被上訴人配偶陳玉晶
    為同學）與訴外人陳立洲於94年4月4日向新竹晶時堂精品鐘
    錶行代表人即被上訴人購買總價合計新台幣（下同）2,314,
    000元之手錶3支，並交付附表所示編號1之支票給被上訴人
    收執作為給付買賣價金之用。陳立洲再於94年4月11日購買
    總價合計963,000元之手錶4支，另交付附表所示編號2之支
    票給被上訴人收執以支付買賣價金。嗣上訴人乙○○於94年
    6月初自願在上開支票背書，表示願負支票背書人責任。惟
    前述票據到期經提示未獲兌現後，上訴人丙○○乃於94年7
    月2日書立契約書，明示願於1個月內為上開票據金額負債務
    連帶承擔責任，被上訴人並無對上訴人施以詐欺及脅迫之行
    為，詎上訴人2人屆期經被上訴人屢催不付，爰依票據及契
    約書之法律關係，求為判命上訴人應連帶給付被上訴人3,27
    2,000元，及自附表所示之支票提示日起至清償日止，按年
    息百分之6計算之利息之判決等語。
二、上訴人則以：上訴人乙○○僅介紹以前雇主陳立洲向被上訴
    人購買手錶，與本件買賣無關，被上訴人不找買主陳立洲背
    書，竟於系爭支票經公告拒絕往來後之94年6月底，要求上
    訴人乙○○於系爭支票背書，被上訴人之言語使上訴人乙○
    ○誤認如在系爭支票背書，可免被上訴人家人追究，因此陷
    於錯誤，始在系爭支票背書，其背書意思表示顯係受到被上
    訴人之詐欺所為。另被上訴人於94年7月1日夜間，邀同上訴
    人乙○○至被上訴人配偶陳玉晶之麻豆娘家協調，被上訴人
    要求上訴人丙○○夫妻出面，因先前上訴人乙○○之自由已
    遭被上訴人限制近2個小時，上訴人丙○○不得不與被上訴
    人相約於是日深夜12時許在上訴人丙○○開設之花店繼續談
    判，被上訴人於協商過程數度拍桌並大聲吼叫，且其間被上
    訴人之岳父（當地警察退休身分）亦陪同接獲報案之派出所
    員警前來關心，形成壓力，由於上訴人丙○○前曾罹患癌症
    ，不堪極度疲累、壓力與畏懼之下，乃於94年7月2日凌晨4
    時許簽立系爭契約書，此契約書之意思表示係受到被上訴人
    之脅迫所為；而上開被詐欺及受脅迫所為之意思表示，上訴
    人已於94年8月8日以麻豆郵局第140號存證信函行使撤銷權
    ，故系爭背書及契約書因而失其效力。退步言之，如不認上
    訴人有撤銷權存在，則上訴人丙○○依契約書同意者僅訴外
    人陳立洲贖回手錶交還被上訴人後，手錶因此所生之折舊差
    價，並非負擔單純背書責任，此觀之契約書記載「願就此事
    件屬於乙○○金錢賠償責任部分全權負責」即明，故被上訴
    人之請求並無理由等語，資為抗辯。
三、兩造對下列事實，並不爭執，堪信為實：
（一）附表所示之支票2紙（下稱系爭支票）背書確為上訴人乙
      ○○所為，有系爭支票影本1份在卷可稽（見94年度促字
      第35937號卷第4、5頁）。
（二）94年7月2日契約書係上訴人乙○○、丙○○與被上訴人所
      簽立，有契約書影本1份在卷可稽（見94年度促字第35937
      號卷第2、3頁）。
（三）上訴人於94年8月8日寄發麻豆郵局第140號存證信函，主
      張上訴人乙○○於系爭支票上背書及上訴人丙○○簽立契
      約書之意思表示係被詐欺、受脅迫所為，行使之撤銷權，
      被上訴人於94年8月9日收受該存證信函，有存證信函及回
      執影本各1份在卷可稽（見94年度營簡字第661號卷第6至9
      頁）。
四、被上訴人另主張上訴人乙○○於94年6月初自願在上開支票
    背書，惟該支票到期經提示未獲兌現後，上訴人丙○○乃於
    94 年7月2日書立契約書，明示願於1個月內為上開票據金額
    負債務連帶承擔責任，被上訴人均無對上訴人施以詐欺及脅
    迫之行為，詎上訴人2人屆期經被上訴人屢催不付，爰依票
    據及契約書之法律關係，主張上訴人應連帶給付被上訴人
    3,272,000元，及自附表所示之支票提示日起至清償日止，
    按年息百分之6計算之利息等情。惟為上訴人所否認，並以
    前揭情詞置辯。茲本件應審究者厥為：
    (一)上訴人乙○○於系爭支票上背書及上訴人丙○○簽立系爭
    契約書之意思表示，是否係遭被上訴人詐欺或脅迫所為？(二)
    上訴人丙○○就系爭契約書所應負之責任為何？經查：
（一）按因被詐欺或被脅迫而為意思表示者，表意人得撤銷其意
      思表示；民法第92條第1項前段定有明文。次按當事人主
      張其意思表示係因被詐欺或脅迫而為之者，應就其被詐欺
      或被脅迫之事實，負舉證之責任。又主張意思表示被詐欺
      之人，應就他人如何欲其陷於錯誤，故意示以不實之事，
      令其因錯誤而為意思表示之事實，負舉證之責任（最高法
      院21年度上字第2012號、44年度臺上字第75號判例、72年
      度臺上字第3526號判決意旨參照）。所謂脅迫係指其言語
      舉動有足以使被脅迫者發生恐怖心，致陷於不能不遵從之
      狀態，而為此言語舉動之人，亦必有使他人身體上或精神
      上受其壓迫發生恐怖心之故意之情形而言。本件上訴人既
      自承系爭支票背書及契約書係屬真正，僅係抗辯系爭背書
      係受被上訴人詐欺、契約書係在被上訴人脅迫下才簽立云
      云，則揆之上開說明，可知上訴人既依民法第92條第1項
      之規定，主張撤銷其前述所為意思表示，即應就被上訴人
      如何詐欺及脅迫上訴人而為意思表示之事實，負舉證之責
      任。
（二）上訴人雖抗辯稱: 上訴人乙○○於系爭支票背書，係遭被
      上訴人詐欺所為意思表示云云。惟查，上訴人乙○○於原
      審到庭陳稱：「94年4月左右，陳立洲向我表示是否有認
      識賣錶的人，可以買錶，正好我有國中同學陳玉晶夫家開
      鐘錶行，當時我和陳立洲是朋友的關係，3年前陳立洲是
      我在補習班任職時的老闆，我們只是朋友，不是男女朋友
      的關係，大約94年4月初，第一次我和陳立洲一起去，介
      紹給被上訴人他們認識，當天他買了3支錶，金額大約200
      多萬元，陳立洲有付現金及交付支票，我不知道陳立洲有
      無當場背書，我沒有背書，第二次陳立洲又去買錶，我沒
      有去，陳立洲告訴我他有去換票，我只知道陳立洲有買7
      支錶。我是於94年5月底、6月初時，陳玉晶告訴我說陳立
      洲在第一次支票上有背書，第二次換票時沒有背書，被上
      訴人就拿票來麻豆讓我背書，我就在2張支票上背書，我
      背書時2張支票後面都沒有陳立洲的背書，我不知道為何
      200多萬的支票上有陳立洲的背書，我的印象，我背書時
      並沒有其他人的背書，買錶當時陳立洲的經濟狀況我不清
      楚，我是於91年自補習班離職，後來我與陳立洲陸陸續續
      都有聯絡，我不知道陳立洲支票的來源，陳立洲只說他要
      把所買的手錶找回來，他怎麼處理我不知道，只是有一次
      在寫契約書之前，陳玉晶有告訴我，手錶被陳立洲典當了
      ，能否贖回等等事情我都不清楚，換票的事我是聽陳立洲
      說的。」等語（見原審卷第105至106頁），及參酌證人陳
      玉晶證稱：「94年3月底時上訴人乙○○先發簡訊給我，
      問我們家有無販賣某款手錶，94年4月4日下午上訴人乙○
      ○就與陳立洲一起開車來店裡，買了2或3隻手錶，因為當
      天我兒子有回來，所以大部分都是我先生接洽的，…當天
      手錶並沒有拿走，過2、3天他們2人一起來店裡，送了1紙
      支票來，這張支票應該不是他們的，他們有在支票後面背
      書，拿到時就已經背書好了，客人拿客票來不一定會要求
      他們背書，要看是不是熟客，當天手錶就拿走了…。後來
      買錶還有交付1張支票，但沒有背書，因為金額很大，家
      人希望背書，我和陳立洲不熟所以就聯絡乙○○請她背書
      ，94年6月初正好我要來南部出差，所以就送到上訴人乙
      ○○麻豆的家中請她背書。」等語（見原審卷第100頁）
      ，暨被上訴人提出為上訴人所不否認之簡訊往來內容（見
      原審卷第25至27頁）觀之，上訴人乙○○於系爭支票背書
      前後，尚與證人陳玉晶與訴外人陳立洲有頻繁之聯繫，且
      上訴人乙○○亦多次主動對證人陳玉晶表示願就此事負責
      ，並無有關被上訴人如何故意示以不實之事令其因錯誤而
      為意思表示等事實，且上訴人乙○○生日為67年11月16日
      ，有戶籍謄本在卷可證（見原審卷第31頁），於94年間為
      背書行為時已年滿26歲，為智慮周詳之成年人；又其自陳
      學歷為大學畢業等語（見原審卷第106頁），自有相當知
      識足對票據背書之法律責任有所認識，應無輕信人言而陷
      於錯誤為支票背書之可能，是上訴人抗辯上訴人乙○○因
      誤認「背書可免被上訴人家人追究」，始於系爭支票背書
      乙節，即不可採。上訴人又主張被上訴人於知悉支票遭拒
      絕往來後之94年5月底、6月初以陳立洲換票未背書要求上
      訴人乙○○先背書，以向其家人交代，顯見上訴人乙○○
      所認知者乃簽名以示該2次手錶交易之對象陳立洲為其所
      介紹，並非願負背書人之責任云云，惟如前所述，上訴人
      乙○○於簡訊中已表示願意負責，上訴人前開主張即與上
      訴人乙○○所發之簡訊內容不符，而難憑採。上訴人既無
      法證明被上訴人於上訴人乙○○在系爭支票背書前有何故
      意示以不實之事，致使上訴人乙○○陷於錯誤而為意思表
      示之詐欺行為，則上訴人就此部分主張顯未盡其舉證責任
      ，所言已難採信。上訴人既無法證明被上訴人有何詐欺上
      訴人乙○○之行為，則上訴人主張依民法第92條規定撤銷
      意思表示云云，即無從准許。另上訴人主張被上訴人所出
      賣者究為何物？金額多少？是否確有交付買賣標的物？被
      上訴人未提出具體之積極證據以確認買賣關係是否存在云
      云，惟被上訴人於原審已提出94年4月4日及94年4月11日
      與陳立洲買賣之手錶名稱、價格等明細在卷可稽（見原審
      卷第17頁），堪認被上訴人與陳立洲間確有買賣關係存在
      ，故上訴人前開主張，亦不足採。
（三）上訴人另抗辯稱: 上訴人丙○○係受被上訴人脅迫而簽立
      系爭契約書云云。然查，上訴人已自承系爭契約書係在上
      訴人丙○○開設之花店內簽立，且於協調過程中有派出所
      警員到場，上訴人並未向員警有任何表示等情（見原審卷
      第104、106頁），且證人即當天到場之員警何秋已於原
      審到庭證述：「我到場後雙方並無爭吵，我進入花店後，
      雙方向我表示已經沒有什麼事了，請我離開，後來2時至4
      時是我的值班時間，接近4時的時候，被上訴人及他太太
      、乙○○到麻豆派出所來，被上訴人本人向我表示他們之
      間並沒有言詞恐嚇及暴力行為，但雙方表示要自行簽立協
      議書，至於當時是否已經寫好協議書我不清楚，雙方至派
      出所我才知道是金錢糾紛，工作紀錄簿、工作紀要及處理
      情形為我紀錄，當事人自行在處理情形上簽名，除此之外
      雙方並無其他的糾紛報請我們派出所處理」等語（見原審
      卷第98頁），則依當時情形，上訴人如確實受被上訴人言
      語或舉動之脅迫而心生畏懼，自可當場向員警求助，請求
      警察機關保護，豈會任由被上訴人脅迫，進而簽立系爭契
      約書？顯有違常理。再簽立系爭契約書後，上訴人乙○○
      尚與被上訴人至臺南縣麻豆分局麻豆派出所，並於記載本
      件糾紛報案處理情形為「民眾報案因金錢糾紛‧‧‧經前
      往協調雙方（甲○○、乙○○）雙方談好簽寫契約書」之
      員警工作紀錄簿上簽認，有臺南縣警察局麻豆分局94年12
      月28日南縣麻警偵字第0940019831號函在卷可稽（見原審
      卷第69至70頁），倘被上訴人有對上訴人施以不法之行為
      ，上訴人當無可能在上開員警工作紀錄簿上簽認，且亦可
      於事後報案處理，何以迄今均未為之？諸此均非情理之常
      ，故上訴人上開所辯，無足採取。
（四）被上訴人主張稱: 上訴人丙○○簽立契約書同意所負責任
      為債務連帶承擔，應與上訴人乙○○就系爭票據債務負連
      帶清償之責等語。而上訴人則抗辯稱: 上訴人丙○○所同
      意者僅訴外人陳立洲贖回手錶交還被上訴人後，手錶因此
      所生之折舊差價，並非負擔單純背書責任等語。然觀諸系
      爭契約書記載：「就陳立洲、乙○○（以下簡稱乙方）向
      新竹晶時堂鐘錶代表人甲○○（以下簡稱甲方）所購買總
      價3,272,000元之手錶7支，所開立支票‧‧‧（按即系爭
      支票）。就該事件背書人乙○○‧‧‧，父親丙○○‧‧
      ‧，願就此事件屬於乙○○金錢賠償責任部份全權負責，
      不得推卸‧‧‧就此事件處理時間即日起一個月完成。‧
      ‧‧甲方：姓名：甲○○‧‧‧乙方：姓名：乙○○‧‧
      ‧承擔責任保證人：姓名：丙○○‧‧‧中華民國94年7
      月2日」等語，有該契約書1份再卷足稽（見原審促字卷第
      2、3頁）。由上開契約內容，可知上訴人丙○○所同意者
      ，係願就上訴人乙○○在系爭支票背書責任負同一責任，
      而上開契約書無隻字片語提及上訴人丙○○所同意負責者
      係訴外人陳立洲贖回手錶交還被上訴人後，該手錶因此所
      生之折舊差價，且亦無同意連帶給付之意，又質之簽約時
      及至警局時其他在場之人即證人何秋、陳玉晶、王玉盞
      ，均無僅負贖回差價賠償責任，亦無上訴人丙○○有就系
      爭票款同意負連帶給付責任之表示（見原審卷第98至103
      頁）。而被上訴人對於上訴人丙○○有明示同意負連帶責
      任乙節；上訴人對其所抗辯上訴人丙○○僅負贖回差價責
      任乙情，均未能舉證以實其說，自無從為有利於各自主張
      及抗辯之認定，故上訴人丙○○依系爭契約書所同意負之
      責任，係與上訴人乙○○共同給付系爭票款之責，且非為
      連帶給付之責，應堪認定。又上訴人另主張: 金錢賠償責
      任，與背書人之債務不同，證諸簽畢系爭契約書後，兩造
      曾約好至台北與陳立洲見面處理，益徵所謂「金錢賠償責
      任」應係另指如追回手錶後尚有造成損害之情形云云，惟
      查，由系爭契約書內容，並無載明所謂金錢賠償責任應係
      另指如追回手錶後尚有造成損害之情形，從而，上訴人此
      部分所辯，不足採取。
五、綜上所述，系爭支票既為上訴人乙○○所背書，且上訴人無
    法舉證證明上訴人乙○○於系爭支票背書，係遭被上訴人詐
    欺所為意思表示乙節屬實，而上訴人丙○○既書立契約書同
    意就系爭票款與上訴人乙○○負相同之責任，就此亦無證據
    足證係受被上訴人脅迫所為，故上訴人依法自不得行使撤銷
    權，亦即上訴人乙○○應就系爭票款負背書責任，上訴人丙
    ○○則應依系爭契約書負同一之責。從而，被上訴人依據票
    據及契約等法律關係，請求系爭支票之背書人即上訴人乙○
    ○、訂立系爭契約書之當事人即上訴人丙○○給付被上訴人
    3,272,000元，及自附表所示之利息起算日起至清償日止，
    按年息百分之6計算之利息，洵屬正當，應予准許；逾此範
    圍之請求，為無理由，不應准許。原審就上開應准許部分，
    為被上訴人勝訴之判決，及依兩造之聲請，酌定擔保金額為
    准、免假執行之宣告；至於被上訴人之請求不應准許部分，
    原審為被上訴人敗訴之判決，並駁回其假執行之聲請，經核
    於法並無不合。上訴意旨指摘原判決不當，求予廢棄改判，
    為無理由，應予駁回。
六、本件事證已臻明確，兩造其餘攻擊防禦方法及證據資料，核
    與本件判決結果不生影響，不予一一論述，併予敘明。
七、據上論結，本件上訴為無理由，依民事訴訟法第449條第1項
    、第78條，判決如主文。
中　　華　　民　　國　　96　　年　　2　　月　　 16  　日
                  民事第四庭   審判長法　官   王惠一
　　　　　　　　　　　      　　　　 法　官   林永茂
　　　　　　　　　　　      　　　　 法　官   王浦傑
上為正本係照原本作成。
如對本判決上訴，須於判決送達後20日內向本院提出上訴狀，未
表明上訴理由者，應於上訴後20日內，向本院提出理由書（須附
繕本）。依法須繳納裁判費並應委任律師為訴訟代理人，始得上
訴。
中　　華　　民　　國　　96　　年　　2 　　月　　16　　日
                                      書記官  廖英琇
【附記】
民事訴訟法第466條之1：
(1)對於第二審判決上訴，上訴人應委任律師為訴訟代理人。但上
  訴人或其法定代理人具有律師資格者，不在此限。
(2)上訴人之配偶、三親等內之血親、二親等內之姻親，或上訴人
  為法人、中央或地方機關時，其所屬專任人員具有律師資格並
  經法院認為適當者，亦得為第三審訴訟代理人。
民事訴訟法第466條之2：
　上訴人無資力委任訴訟代理人者，得依訴訟救助之規定，聲請
  第三審法院為之選任律師為其訴訟代理人。
┌────────────────────────────────────────────────────┐
│附表：                                                                                                  │
├──┬────┬────┬──────┬──────┬──────┬──────┬─────┬─────┤
│編號│發 票 人│背 書 人│付　 款 　人│ 發  票  日 │提示日（利息│ 票面金額   │支票號碼  │退票原因  │
│    │        │        │            │            │起算日）    │ （新臺幣） │          │          │
├──┼────┼────┼──────┼──────┼──────┼──────┼─────┼─────┤
│001 │陳瑞忠  │陳立洲、│合作金庫銀行│ 94年6月30日│ 94年7月5日 │2,309,000元 │KF0000000 │存款不足及│
│    │        │乙○○  │士林分行    │            │            │            │          │拒絕往來戶│
├──┼────┼────┼──────┼──────┼──────┼──────┼─────┼─────┤
│002 │福星國際│乙○○  │臺北市第九信│ 94年7月12日│ 94年7月12日│  963,000元 │GE0000000 │存款不足及│
│    │開發有限│        │用合作社中正│            │            │            │          │拒絕往來戶│
│    │公司盧章│        │分社        │            │            │            │          │          │
├──┴────┴────┴──────┴──────┴──────┴──────┴─────┴─────┤
│合計：3,272,000元                                                                                       │
└────────────────────────────────────────────────────┘
